【裁判字號】    90,再抗,105
【裁判日期】    900924
【裁判案由】    聲請再審
【裁判全文】
臺灣高等法院民事裁定  九十年度再抗字第一○五號
    再審聲請人    鎰億建設股份有限公司
    法定代理人    廖宏志
    再審聲請人    乙○○
                  丙○○
    代理人        甲○○
右再審聲請人與相對人中聯信託投資股份有限公司間支付命令聲請再審事件，再審聲
請人對於中華民國九十年七月二十五日本院九十年度抗字第二六三四號確定裁定聲請
再審，本院裁定如左：
    主    文
再審之聲請駁回。
再審聲請費用由再審聲請人負擔。
    理    由
一、按聲請再審，依民事訴訟法第五百零七條準用同法第五百零一條第一項第四款之
    規定，應表明再審之事由，所謂表明再審理由，係指必須敘明確定裁定有何合於
    法定再審事由之具體情形而言。否則其聲請即屬不合法，且毋庸命其補正，逕行
    駁回之（最高法院六十年度台抗字第六八八號、七十年度台聲字第六四號判例參
    照）。
二、又民事訴訟法第四百九十六條第一項第一款所謂適用法規顯有錯誤，係指確定判
    決所適用之法規顯然不合於法律規定，或與司法院現尚有效及大法官會議之解釋
    ，或最高法院現尚有效之判例顯然違反者而言（最高法院六０年度台再字第一七
    ０號判例意旨參照）。查，本院九十年度抗字第二六三四號確定裁定援引最高法
    院七十年度台再字第三五、二一二號判例，認台灣台北地方法院八十七年度促字
    第一七五七八號裁定所核發之支付命令，業於八十七年六月十日、同年月十一日
    、同年月九日、同年月九日送達再審聲請人鎰億建設股份有限公司、乙○○、丙
    ○○、甲○○等人，則該支付命令已於八十七年七月一日確定，再審聲請人既早
    在八十七年六月間收受支付命令，自收受時即知悉支付命令之內容，則再審聲請
    人自於當時即知悉支付命令是否有其所指適用法規顯有錯誤之情形，詎再審聲請
    人遲至九十年一月二十九日始向台灣台北地方法院聲請再審，顯已逾法定之三十
    日法定不變期間，且認聲請人提出之「支付令令確定證明書」係制作於支付命令
    後，與民事訴訟法第四百九十六條第一項第十三款規定「發現未經斟酌之證物或
    得使用該證物」不符，因認台彎台北地方法院以九十年度聲再字第五號裁定駁回
    再審聲請人再審之聲請，並無違誤，乃以九十年度抗字第二六三四號裁定駁回再
    審聲請人之抗告，要無不合。再審聲請人聲請本件再審主張本院前開裁定有違反
    民事訴訟法第四百九十六條第一項第一款適用法規有錯誤之情事，惟遍閱再審聲
    請人提出九十年九月十日之民事聲請再審狀之記載，既未具體指摘原裁定有何不
    合於法律規定，或與司法院現尚有效及大法官會議之解釋，或最高法院現尚有效
    之判例顯然違反之情事，揆諸前開說明，其再審之聲請，顯不合法，應予駁回。
三、據上論結，本件再審之聲請為不合法，爰裁定如主文。
中      華      民      國    九十      年      九     月    二十四     日
                                民事第十四庭
                                    審判長法  官  張  劍  男
                                          法  官  蔡  芳  齡
                                          法  官  蘇  芹  英
右正本係照原本作成。
不得抗告。
中      華      民      國    九十      年      九      月    二十七    日
                                          書記官  黃      愛


司法院資訊處製作；財團法人民間司法改革基金會備份。
